---
title: "Caspian mites: Samoor"
author: "Sozontov"
date: "2023-03-11"
output:
  html_document: 
    toc: yes
    toc_float: yes
    code_folding: hide
    toc_depth: 2
    dev: 'svg'
editor_options: 
  chunk_output_type: console
---

```{r setup, include=FALSE}
knitr::opts_chunk$set(echo = TRUE, warning = FALSE, message = FALSE)
```

```{r}
suppressMessages(library(tidyverse))
suppressMessages(library(vegan))
theme_set(theme_bw() + theme(legend.position = "bottom"))
load("01.03.2023.RData")
rm(PCOA, dis)
div <- div %>% 
    # filter(substrate != "debris") %>% 
    select(-Astigmata_total) %>% 
    mutate(
        coast = factor(coast, levels = c("pebbly", "sandy beach", "sandy dunes", "reeds")), 
        vegetation = case_when(vegetation == "no" ~ "0", TRUE ~ vegetation), 
        vegetation = factor(as.numeric(vegetation), ordered = TRUE)
)
```

# Обилия и соотношения таксонов

```{r}
my_col <- function(div, type, ID = FALSE){
    res <- div %>% 
        mutate(id = substr(id, 1, 4)) %>% 
        select(type = {{type}}, id,
               Mesostigmata = Mesostigmata_total, 
               Oribatida = Oribatida_total) %>% 
        pivot_longer(names_to = "taxa", values_to = "abu", -c("type", "id"))
    if(ID == TRUE){
        res <- res %>%
        group_by(id, type, taxa) %>%
        summarise(abu = mean(abu), .groups = "drop")
    } else {
        res <- res %>%
        group_by(type, taxa) %>%
        summarise(abu = mean(abu), .groups = "drop")
    }
    return(res)
    }
```


##  Берег{.tabset}

### Обилия

```{r}
div %>% 
    my_col("coast", TRUE) %>% 
    ggplot(aes(id, abu, fill = taxa)) + 
    geom_col(width = 0.5) + 
    facet_wrap(~type, scales = "free_x") + 
    labs(x = NULL, fill = "", y = "Среднее обилие в серии, экз.")

div %>% 
    filter(id != "Sw__5") %>% # coast != "pebbly" & 
    my_col("coast", TRUE) %>% 
    ggplot(aes(id, abu, fill = taxa, color = type)) + 
    geom_col(width = 0.5, linewidth = 1) + 
    scale_fill_manual(values = c("azure", "darkgray")) +
    # facet_wrap(~type, scales = "free_x") + 
    labs(x = NULL, fill = "Taxa",
         color = "Coast",
         y = "Среднее обилие в серии, экз.")
```

### Соотношения обилий

```{r}

```

## Доминантные виды растений{.tabset}

### Обилия

```{r}
div %>% 
    my_col("plants.d", TRUE) %>% 
    ggplot(aes(id, abu, fill = taxa)) + 
    geom_col(width = 0.5) + 
    facet_wrap(~type, scales = "free_x") + 
    labs(x = NULL, fill = "", y = "Среднее обилие в серии, экз.")

div %>% 
    # filter(id != "Sw__5") %>% # coast != "pebbly" & 
    my_col("plants.d", TRUE) %>% 
    ggplot(aes(id, abu, fill = taxa, color = type)) + 
    geom_col(width = 0.5, linewidth = 1) + 
    scale_fill_manual(values = c("azure", "darkgray")) +
    # facet_wrap(~type, scales = "free_x") + 
    labs(x = NULL, fill = "Taxa",
         color = "Coast",
         y = "Среднее обилие в серии, экз.")
```

### Соотношения обилий

```{r}
div %>% 
    my_col(type = "plants.d") + 
    geom_col(position = "fill") + 
    labs(x = "Dominant plants", y = "Abundance relative")+ 
    theme(axis.text.x = element_text(angle = 30, hjust = 0.9))
```

# Разнообразие

## Берег

```{r}
div %>% 
    select(coast:mst_iH) %>% 
    pivot_longer(names_to = "v1", values_to = "vr", -c(1:7)) %>% 
    filter(!is.na(vr)) %>% 
    separate(v1, into = c("taxa", "diversity"), sep = "_", extra = "merge") %>% 
    mutate(diversity2 = case_when(
        diversity == "obs_m"  ~"4. Abundance", 
        diversity == "obs_qD" ~ "1. Observed N of sp.",
        diversity == "iH"     ~ "3. Shannon index", 
        TRUE ~ "2. Rarefied N of sp."
        ), taxa = case_when(taxa == "orb" ~ "Oribatida", TRUE ~ "Mesostigmata")) %>% 
    ggplot(aes(x = coast, y = vr, fill = taxa)) + 
    geom_boxplot() + 
    facet_wrap(~diversity2, scales = "free") +
    labs(subtitle = "Oribatida rarefied to 20, Mesostigmata to 10 individuals", 
         y = NULL, x = NULL, fill = "")
```

## Доминантные виды растений 

```{r}
div %>% 
    select(coast:mst_iH) %>% 
    pivot_longer(names_to = "v1", values_to = "vr", -c(1:7)) %>% 
    filter(!is.na(vr)) %>% 
    separate(v1, into = c("taxa", "diversity"), sep = "_", extra = "merge") %>% 
    mutate(diversity2 = case_when(
        diversity == "obs_m"  ~"4. Abundance", 
        diversity == "obs_qD" ~ "1. Observed N of sp.",
        diversity == "iH"     ~ "3. Shannon index", 
        TRUE ~ "2. Rarefied N of sp."
        ), taxa = case_when(taxa == "orb" ~ "Oribatida", TRUE ~ "Mesostigmata")) %>% 
    ggplot(aes(x = plants.d, y = vr, fill = taxa)) + 
    geom_boxplot() + 
    facet_grid(rows = vars(diversity2),scales = "free") + 
    labs(subtitle = "Oribatida rarefied to 20, Mesostigmata to 10 individuals", 
         y = NULL, x = "Dominant plant species", fill = "") + 
    theme(axis.text.x = element_text(angle = 30, hjust = 0.9))
```

# Струкруа населения: ординация

```{r}
# dissimilarity -----------------------------------------------------------
dis2 <- list()
dis2$or.bin <- or.w %>% 
    select(!starts_with("Sw")) %>% 
    column_to_rownames("sp") %>% 
    select_if(function(a){sum(a)>0}) %>% 
    t %>% 
    as.data.frame() %>% 
    vegan::vegdist(method = "jaccard", binary = TRUE)
dis2$or.num <- or.w %>% 
    select(!starts_with("Sw")) %>% 
    column_to_rownames("sp") %>% 
    select_if(function(a){sum(a)>0}) %>% 
    t %>% 
    as.data.frame() %>% 
    vegan::vegdist(method = "bray", binary = FALSE)
dis2$ms.bin <- ms.w %>% 
    select(!starts_with("Sw")) %>% 
    column_to_rownames("sp") %>% 
    select_if(function(a){sum(a)>0}) %>% 
    t %>% 
    as.data.frame() %>% 
    vegan::vegdist(method = "jaccard", binary = TRUE)
dis2$ms.num <- ms.w %>% 
    select(!starts_with("Sw")) %>% 
    column_to_rownames("sp") %>% 
    select_if(function(a){sum(a)>0}) %>% 
    t %>% 
    as.data.frame() %>% 
    vegan::vegdist(method = "bray", binary = FALSE)

# Multidimensional --------------------------------------------------------
PCOA2 <- dis2 %>% 
    lapply(function(a){
        p <- ape::pcoa(a)
        e <- p$values$Eigenvalues
        if(min(e) < 0){
            e <- e + abs(min(e))
            e <- round(e/sum(e)*100, 1)
        } else { 
            e <- round(e/sum(e)*100, 1)
        }
        p <- tibble::tibble(id = rownames(p$vectors), 
                            axis1 = p$vectors[,1], 
                            axis2 = p$vectors[,2]) 
        list(eig = e, pc = p)
    }) %>% 
    purrr::transpose()

M2 <- PCOA2 %>% 
    pluck("pc") %>% 
    map_df(rbind, .id = "D") %>% 
    separate(D, into = c("taxa", "type")) %>% 
    left_join(div, by = "id") %>% 
    select(taxa:plants.d) %>% 
    mutate(
        axis1 = case_when(taxa == "ms" & type == "bin" ~ axis1*-1, TRUE ~ axis1),
        axis1 = case_when(taxa == "or" & type == "bin" ~ axis1*-1, TRUE ~ axis1),
        taxa = case_when(taxa == "or" ~ "Oribatida", TRUE ~ "Mesostigmata"), 
        type = case_when(type == "bin" ~ "Binary data", 
                         TRUE ~ "Numeric data")) %>% 
    filter(!is.na(coast))
```

## Тополгия проб в многомерном пространстве{.tabset}

### Интерактивная

```{r}
plotly::ggplotly(
    PCOA2 %>% 
    pluck("eig") %>% 
    lapply(function(a)data.frame(
        ax1 = paste0(a[1], " %"), ax2 = paste0(a[2], " %"))) %>% 
    map_df(rbind, .id = "D") %>% 
    separate(D, into = c("taxa", "type")) %>% 
    mutate(
        taxa = case_when(taxa == "or" ~ "Oribatida", TRUE ~ "Mesostigmata"), 
        type = case_when(type == "bin" ~ "Binary data", 
                         TRUE ~ "Numeric data")) %>% 
        
    ggplot() + 
        geom_text(aes(x = 0.3, y = -0.4, label = ax1)) +
        geom_text(aes(x = -0.55, y = 0.3, label = ax2), angle = 90) +
        geom_point(aes(x = axis1, y = axis2, color = id), data = M2) + 
        facet_grid(rows = vars(type), cols = vars(taxa)) + 
        labs(x = NULL, y = NULL, title = "General topology") + 
        theme(legend.position = "none")
)

```

### С %% объясненной дисперсии по осям

```{r}
PCOA2 %>% 
    pluck("eig") %>% 
    lapply(function(a)data.frame(
        ax1 = paste0(a[1], " %"), ax2 = paste0(a[2], " %"))) %>% 
    map_df(rbind, .id = "D") %>% 
    separate(D, into = c("taxa", "type")) %>% 
    mutate(
        taxa = case_when(taxa == "or" ~ "Oribatida", TRUE ~ "Mesostigmata"), 
        type = case_when(type == "bin" ~ "Binary data", 
                         TRUE ~ "Numeric data")) %>% 
        
    ggplot() + 
        geom_text(aes(x = 0.3, y = -0.4, label = ax1)) +
        geom_text(aes(x = -0.55, y = 0.3, label = ax2), angle = 90) +
        geom_point(aes(x = axis1, y = axis2, color = id), data = M2) + 
        facet_grid(rows = vars(type), cols = vars(taxa)) + 
        labs(x = NULL, y = NULL, title = "General topology") + 
        theme(legend.position = "none")
```


## Берег

```{r}
M2 %>% 
    ggplot(aes(x = axis1, y = axis2, color = coast)) + 
    geom_point() + 
    stat_ellipse() +
    facet_grid(rows = vars(type), cols = vars(taxa)) + 
    labs(x = NULL, y = NULL) 
```

## Доминантные виды растений

```{r}
M2 %>% 
    ggplot(aes(x = axis1, y = axis2, color = plants.d)) + 
    geom_point() + 
    stat_ellipse() +
    facet_grid(rows = vars(type), cols = vars(taxa)) + 
    labs(x = NULL, y = NULL, color = "Dominant plant species")
```

# Струкруа населения: PERMANOVA

+ soil - почва
+ coast - берег
+ vegetation - ПП растительности, %
+ plants.d - доминантные виды растений

## Oribatida, состав

```{r}
labs %>% 
    filter(id %in% attr(dis2$or.bin, "Labels")) %>% 
    # mutate(vegetation = as.numeric(vegetation)) %>%
    vegan::adonis2(
        dis2$or.bin ~ soil + coast + vegetation + plants.d, 
        data = ., permutations = 9999)
# vegan::adonis2(dis2$or.bin ~ soil + coast + plants.d + vegetation , 
#                data = filter(labs, id %in% attr(dis2$or.bin, "Labels")),
#                permutations = 9)
# vegan::adonis2(dis2$or.bin ~ soil + coast + vegetation + plants.d, 
#                data = filter(labs, id %in% attr(dis2$or.bin, "Labels")),
#                permutations = 9)
# vegan::adonis2(dis2$or.bin ~ vegetation + plants.d + soil + coast, 
#                data = filter(labs, id %in% attr(dis2$or.bin, "Labels")),
#                permutations = 9)
# vegan::adonis2(dis2$or.bin ~ plants.d + vegetation + soil + coast, 
#                data = filter(labs, id %in% attr(dis2$or.bin, "Labels")),
#                permutations = 9)
```

Видовой соостав орибатид в пробах на 35.3 % определяется видовым составом и проективным покрытием растений (0.1632 + 0.1898 в таблице). От почвы и берега он зависит в лучшем случае на 9.4 % (а может оказаться, что и меньше)

## Oribatida, структура

```{r}
vegan::adonis2(dis2$or.num ~ coast + soil + vegetation + plants.d, 
               data = filter(labs, id %in% attr(dis2$or.num, "Labels")), 
               permutations = 9999)
```

## Mesostigmata, состав

```{r}
vegan::adonis2(dis2$ms.bin ~ coast + soil + vegetation + plants.d, 
               data = filter(labs, id %in% attr(dis2$ms.bin, "Labels")), 
               permutations = 9999)
```

## Mesostigmata, структура

```{r}
vegan::adonis2(dis2$ms.num ~ coast + soil + vegetation + plants.d, 
               data = filter(labs, id %in% attr(dis2$ms.num, "Labels")), 
               permutations = 9999)
```


# Задействованные данные{.tabset}

## Обилие общее

```{r}
formattable::formattable(div[,c(1,17:20)])
```

## Разнообразие Oribatida

```{r}
div %>% 
    select(id, 
           `Abundance` = orb_obs_m, 
           `Number of species` = orb_obs_qD, 
           `Rarefied number of species` = orb_d20_qD, 
           `Shannon index` = orb_iH) %>% 
    mutate_at(c("Abundance", "Number of species"), function(a){a[is.na(a)] <- 0; a}) %>% 
    formattable::formattable()
```

## Разнообразие Mesostigmata

```{r}
div %>% 
    select(id, 
           `Abundance` = mst_obs_m, 
           `Number of species` = mst_obs_qD, 
           `Rarefied number of species` = mst_d10_qD, 
           `Shannon index` = mst_iH) %>% 
    mutate_at(c("Abundance", "Number of species"), function(a){a[is.na(a)] <- 0; a}) %>% 
    formattable::formattable()
```

## Параметры среды

```{r}
div %>% 
    select(id, coast, skew, soil, substrate, 
           `Проективное покрытие, %` = vegetation, 
           `Доминантные виды растений` = plants.d,) %>% 
    formattable::formattable()
```
